Inventaris van het archief van dr. L.G. Kortenhorst [levensjaren 1886-1963], (1764) ca. 1900-1963 (1974)
Nationaal Archief, Den Haag
- EERSTE AFDELING: ZENDING 1982
  - STUKKEN, GEORDEND ONDER DE RUBRIEK "POLITIEKE BESCHEIDEN", II.
    - Publicaties en redevoeringen en diverse politieke activiteiten, d.
      - Stukken betreffende teksten van troonredes en redevoeringen als voorzitter van de Tweede Kamer., 1948-1961; 226
        Zie ook lijstnummers 192, 198.
      - Documentatie, betrekking hebbend op zuiveringsaangelegenheden., 1945-1948; 227-233
        Zie ook lijstnummers 303 en 304.
        - Stukken betreffende het wetsontwerp Noodvoorziening Perswezen. 1947-1948., 227
        - Stukken betreffende "perszuivering". 1945-1947, 228-230
          - Documentatie., 228
          - Correspondentie., 229
          - Uitspraken van de Perszuiveringscommissie., 230
        - "Documenten"., 1945-1948., 231
        - Stukken betreffende individuele zuiveringsgevallen., 1945-1948., 232
        - Dossiers "zuivering ambtenaren, bedrijfsleven, drukkerijen, toestand kampen, knipsels, kunstenaars". ,1945-1948., 233
      - Stukken betreffende de interparlementaire unie., 1926-1937; 234
      - Stukken betreffende propagandavoering voor het Nationaal Rampenfonds na de Watersnood., Februari-maart 1953; 235
      - Stukken betreffende zijn lidmaatschap van het Nationaal Comité voor de viering van Bevrijdingsdag 5 mei 1955., 236
  - STUKKEN BETREFFENDE HET BEDRIJFSLEVEN., III.
    - Stukken betreffende katholieke werkgeversbonden, a.
      - Correspondentie van Kortenhorst, voorzitter van het Katholiek Verbond van Werkgeversverenigingen., 1945-1960; 237-254
        De stukken zijn per eenheid gerubriceerd in "Vergaderstukken, correspondentie, documenten".
        - Circulaires over de jaren 1945-april 1950, 237
        - 1948-1951, 238
        - Mei 1950-januari 1951, 239
        - Februari-december 1951, 240
        - 1952, 241
        - 1953, 242
        - 1954, 243
        - Januari-september 1955, 244
        - Oktober 1955-februari 1956, 245
        - Maart-december 1956, 246
        - Januari-15 mei 1957, 247
        - 16 mei 1957-januari 1958, 248
        - Februari-augustus 1958, 249
        - September 1958-februari 1959, 250
        - Maart-augustus 1959, 251
        - September 1959-maart 1960, 252
        - April-september 1960, 253
        - Oktober-december 1960, 254
      - Exemplaren van het tijdschrift De R.K. Werkgever., 1923; 255
      - Exemplaren van Het Patroonsblad, gids voor werkgevers op technisch, wetgevend, sociaal-economisch en handelsgebied., 1915-1918; 256
      - Stukken betreffende een onderzoek van de Rooms-Katholieke Werkgeversvereniging naar het sociale beleid van bedrijven bij Roomskatholieke feestdagen (15 augustus, 1 november)., 1919-1923; 257
      - Stukken betreffende zijn terugtrekking als voorzitter van de Algemene Roomskatholieke werkgeversvereniging., 1945-1946; 258
      - Stukken betreffende het A.R.K.W.V.-fonds ter verlening van studiebeurzen aan studenten in Nijmegen., 1946-1962; 259-260
        - Notulen, documenten, accountantsverslagen., 259
        - Correspondentie., 260
    - Stukken betreffende het Verbond van Protestants-Christelijke Werkgevers in Nederland, b.
      - Correspondentie., 1952-1961; 261-275
        - December 1952-juni 1953, 261
        - Juli-december 1953, 262
        - Januari-augustus 1954, 263
        - September 1954-januari 1955, 264
        - Februari-juni 1955, 265
        - Juli-oktober 1955, 266
        - November 1955-februari 19SG, 267
        - Maart-juni 1956, 268
        - Juli 1956-februari 1957, 269
        - Maart-oktober 1957, 270
        - November 1957-september 1958, 271
        - Oktober 1958-april 1959, 272
        - Mei-december 1959, 273
        - Januari-augustus 1960, 274
        - September 1960-januari 1961, 275
    - Stukken betreffende overige aangelegenheden, c.
      - Correspondentie als bestuurslid van het Verbond van Nederlandse Werkgevers., 1961; 276-277
        - Maart-augustus 1961, 276
        - September-december 1961, 277
      - Stukken betreffende zijn bestuurslidmaatschap van de Algemene Publiciteitsunie n.v., 1938-1962; 278-279
        - 1938-1952, 278
        - 1953-1962, 279
      - Dossiers inzake de Koninklijke Maatschappij "De Schelde" te Vlissingen., 1953-1962; 280-287
        - Vergaderdossiers, 1953-1961, 280
        - Agenda's-en notulen, 1956-1962, 281
        - "Documenten", 1956-1962, 282
        - Dossier "leeftijdsgrens pensioenen", 1959, 283
        - Stukken betreffende een gecancelde Russische order, Juli 1959, 284
        - Dossier "Opleiding aan de U. T .S. in Vlissingen", 1958, 285
        - Stukken betreffende de vergadering van aandeelhouders in 1959, 286
        - Statuten en jaarverslagen, 1956-1961, 287
      - Stukken betreffende zijn voorzitterschap van het dagelijks bestuur van de Adelbertvereniging., 1950-1962; 288
      - Stukken betreffende zijn lidmaatschap van de Raad van Commissarissen van Grasso's Machinefabrieken te 's-Hertogenbosch., 1948-1957; 289
      - Stukken betreffende zijn lidmaatschap van het Hoogheemraadschap Delfland., 1945-1956; 290-292
        - 1945-1952, 290
        - 1952-1956., Correspondentie, agenda's en notulen., 291
        - 1952-1956., Documenten., 292
  - DIVERSEN, IV.
    - Ingekomen stukken van het Centrum voor Staatkundige Vorming., 1956-1963; 293
    - Stukken betreffende beraad binnen de Katholieke Volkspartij over de Hoger-Onderwijswet., 1950-1951; 294
    - Stukken betreffende rapporten van het Centrum voor Staatkundige Vorming over de Hoger-Onderwijswet., 1950-1951; 295
    - Ingekomen circulairemap van de Katholieke Volkspartij, getiteld "Documentatie Europese Samenwerking"., 1956; 296
    - Collegedictaten inzake de Provinciale Wet en de Gemeentewet, door prof. Polak van de gemeente-universiteit van Amsterdam., z.j.. (ca. 1910); 297
    - Statuten van rooms katholieke werkgeversverenigingen., 1915-1918 en z.j.; 298
    - Stukken betreffende zijn bijdrage tot het gedenkboek "150 jaar Koninkrijk"., Juli 1962; 299
    - Exemplaar van het "Eerste verslag van de Nederlandse regering aangaande de werking van het Europese Herstelprogramrna", 15 november 1948; 300
    - Ingekomen rapporten inzake het ontwerp-Beneluxverdrag., 1951; 301
    - Stukken betreffende de mgr. Nolens-herdenking., 1951; 302
    - Dossier "Zuivering studenten", 1941-1946; 303
    - Dossier "Zuivering: pleitnota's, enz."., 1945-1947; 304
    - Stukken betreffende zijn deelname aan een Nederlandse delegatie voor de ondertekening van een Nederlands-Duits handelsverdrag., 1935-1936; 305
    - Ingekomen stukken van aanhangers van de vereniging Euroclock, houdende voorstellen tot een uniforme tijdrekening., 1962; 306
    - Stukken betreffende een interpellatie van Kortenhorst in de Tweede Kamer naar aanleiding van berichten over overheveling 'van het nivelleringsfonds van het Rijksbureau voor Tabak naar het ministerie van Financiën., 1948; 307
    - Stukken betreffende zijn (bestuurs-)lidmaatschap van de Vereeniging van Academisch Gevormde Accountants., 1935-1958; 308
    - Stukken betreffende zijn aandeelhouderschap van de Koninklijke Fabriek van Rijtuigen en Spoorwagons J.J. Beijnes., 1952-1962; 309
    - Stukken betreffende de overneming van meerderheidsaandelen van Beijnes door V.M.F. Werkspoor., 1957-1959; 310
    - Circulaires van de Roomskatholieke Staatspartij, met bijlagen., 1930-1940; 311
    - Stukken betreffende zijn voorzitterschap van de Rijkscommissie voor Bijstand voor het Woordenboek der Nederlandse Taal., 1953-1962; 312
    - Stukken betreffende referaten en redevoeringen over juridische aangelegenheden., 1912-1950; 313
    - Dossier, houdende concepten van redevoeringen naar aanleiding van zijn referaat "Het isolement der Nederlandsche Katholieken"., 1937-1939; 314
    - Teksten en samenvattingen van cursussen voor officieren van de Nederlandsche Opbouwdienst over het Nederlande bedrijfsleven., 1940-1941; 315
    - Stukken betreffende zijn lidmaatschap van de raad van arbitrage van verzekeringsorganen van Centraal Beheer., 1943-1962; 316
    - Stukken betreffende zijn optreden als beheerder van de firma J.B. Heyst en Zonen namens het Nederlands Beheersinstituut, met documentatie over de firma in oorlogstijd., 1943-1951; 317
    - Stukken betreffende verzoeken van J. Brinckman, oud-directeur van het arbeidsbureau in Terneuzen, om bemiddeling bij sollicitaties naar gelijkwaardige posten., 1959-1960; 318
    - Stukken betreffende zijn optreden bij het overlijden van kardinaal De Jong en de instelling van een naar deze genoemde stichting., 1957; 319
    - Krante-artikelen over Kortenhorst., 1946-1966; 320
    - Teksten van "politieke redevoeringen", met losse aantekeningen., 1927-1948; 321
    - Ingekomen krante-artiketen over de affaire Greet Hofmans., 1956; 322
    - Ingekomen circulaires, houdende spotprenten op J.A. Veraart als "lid van de Staatscommissie voor de bevordering van de werkeloosheid", vermoedelijk uitgedeeld bij zijn promotie., z.j.; 323
    - Correspondentie, gevoerd door J. Kortenhorst met relaties van L.G. Kortenhorst, voor de samenstelling. van een biografie, met ingekomen gegevens., 1935-·1964 en z.j.; 324
    - Aantekeningen van J. Kortenhorst, met persoonlijke brieven van L.G. Kortenhorst aan familieleden en kennissen, verzameld voor een biografie., 1930-1944 en z.j.; 325
    - Stukken betreffende de viering van zijn 60e verjaardag., 1946; 326
    - Stukken betreffende zijn privé-financiën en de afwikkeling van zijn belastingen., 1936-1940; 327
    - Dossier "stofzuiverdrama", houdende correspondentie over meningsverschillen omtrent de ondercuratelestelling van een familielid., 1934; 328
    - Stukken betreffende het advocatenkantoor Kortenhorst en Van der Loo., 1935-1937; 329
    - Financiële stukken van G.P. Kortenhorst, met retroacta betreffende zakelijke aangelegenheden., 1861-1921; 330
    - Ingekomen gelukwensen bij zijn verkiezing tot lid van de Tweede Kamer., 1935-1937; 331
    - Kladaantekeningen over belangrijke zakelijke aangelegenheden bij overlegbesprekingen met diverse instanties., 1920-1945; 332
    - Diversen., 1908-1948; 333
    - Ingekomen brochure "Suriname", de mogelijkheden voor de metaalnijverheid" in een tijdschrift "Metaal"., z.j.. (ca. 1941); 334
    - Fotografische portretten van Kortenhorst., 1900-1962; 335
    - Foto's, genomen tijdens zijn studententijd., 1900-1908; 336
    - Verzetsbladen en -pamfletten., 1940-1945; 337
    - Prijsdiploma's van het R.K. Gymnasium in Amsterdam en corpsbullen., 1893-1900; 338
    - Ter documentatie bewaarde tijdschriften en brochures. 1898-1941., 339
    - Kantooragenda's: houdende aantekening van gemaakte afspraken., 1945-1963; 340
  - CORRESPONDENTIE-AGENDA'S, V.
    - Agenda's op ingekomen brieven., 1943-1964; 341-350
      - 2 juli 1943-22 september 1947, 341
      - 23 september 1947-18 februari 1949, 342
      - 19 februari 1949-8 januari 1951, 343
      - 9 januari 1951-17 februari 1953, 344
      - 18 februari 1953-11 juni 1955, 345
      - 11 juni 1955-27 juli 1957, 346
      - 29 juli 1957-5 augustus 1959, 347
      - 5 augustus 1959-15 maart 1961, 348
      - 15 maart 1961-20 november 1962, 349
      - 20 november 1962-16 november 1964, 350
    - Agenda's op uitgaande brieven., 1943-1964; 351-362
      - 6 april 1953-15 februari 1946, 351
      - 16 februari 1946-12 augustus 1947, 352
      - 12 augustus 1947-13 november 1948, 353
      - 13 november 1948-31 mei 1950, 354
      - 1 juni 1950-29 februari 1952, 355
      - 1 maart 1952-24 december 1953, 356
      - 4 december 1953-31 december 1955, 357
      - 1 januari 1956-31 december 1957, 358
      - 1 januari 1958-28 oktober 1959, 359
      - 28 oktober 1959-28 april 1961, 360
      - 1 mei 1961-11 december 1961, 361
      - 11 december 1962-15 september 1964, 362
    - Aantekeningen, houdende statistische gegevens over de per rubriek gevoerde correspondentie., 1957-1964; 363
    - Ingekomen kindertekeningen., 1956 en z.j.; 364
- TWEEDE AFDELING: EERDER OVERGEKOMEN STUKKEN.
  - STUKKEN UIT DE DOSSIERS VAN HET ADVIESBUREAU KORTENHORST., I.
    - Documentatie, betrekking hebbend op het ontstaan van het Comité voor de Belgisch-Nederlands-Luxemburgse Samenwerking., 1946-1952; 365-366
      - Teksten van redevoeringen van Kortenhorst., 365
      - Stukken betreffende het sociale beleid in België en Luxemburg., 366
    - Stukken betreffende voorstellen tot de viering van de 70e verjaardag van oud-minister L. Deckers., 1953; 367
      De viering werd wegens de Watersnood afgelast.
    - Stukken betreffende zijn lidmaatschap van de voorbereidingscommissie van de tentoonstelling E 55 in Rotterdam., 1955; 368
    - Stukken betreffende de kandidaatstelling voor de Tweede Kamer van zijn zoon J. Kortenhorst., 1952-1956; 369
    - Stukken betreffende akties van Kortenhorst tegen overlast, veroorzaakt door een bunker naast zijn woning., 1945-1949; 370
    - Stukken betreffende zijn bemoeienis met syndicaten van produkten in lood- en bladzink., 1932-1950; 371
    - Ingekomen circulaires inzake "loonpolitiek"., 1959; 372
    - Dossier "loononderzoek", houdende briefwisseling met het Instituut voor Sociaal Onderzoek van het Nederlandse Volk., 1948; 373
    - Dossier "matigingsbeleid", houdende circulaires van confessionele werkgeversverenigingen en krante-artikelen., 1961-1962; 374
    - Stukken betreffende een bijdrage aan het gedenkboek voor P.J. Oud., 1950-1952; 375
    - Stukken betreffende de organisatie van parlementaire industriebezoeken., 1954; 376
    - Dossier "prijsbeleid": stukken betreffende de behandeling van een prijzenwet in de Tweede Kamer., 1958; 377
    - Dossier "Tentoonstelling: de geschiedenis van de Staten-Generaal"., 1952; 378
    - Dossier "uniapac", een Europees forum over Latijns-Amerika., Januari-februari 1963; 379
    - Ingekomen gestencilde afschriften van brieven van de missiezuster Raden Rura Tinny Subdakursumo., Maart 1953; 380
    - Dossiers, verzameld voor publicaties over het bedrijfsleven in oorlogstijd, alsmede voor de berichtgeving inzake het beleid van de bezetter op economisch terrein., 1940-1949; 381-390
      - Samenvattingen van bulletins en persconferenties van instanties van de bezetter., 1940-1945, 381
      - "Politiek archief": afschriften van bulletins van Radio Oranje, de illegale pers en van documenten van de bezetter, genummerd., 1940-1945. z.j., 382
      - Exemplaren van het verzetsblad "Je Maintiendraï., 1944-1945, 383
      - Fotokopieën en afschriften van diverse documenten, 1940-1945. z.j., 384
      - Correspondentie over zijn brochure "Is samenwerking met de vijand geoorloofd?"., 1945-1949, 385
      - Aantekeningen., z.j., 386
      - Documentatie over de werkzaamheden van H.L. Woltersom en M.H. Hirschfeld., 1945, 387
      - Kranteknipsels., 1940-1948, 388
      - Manuscript van zijn bijdrage aan "Onderdrukking en Verzet"., 1949, 389
      - Stukken, verzameld voor een dossier "zuivering"., 1945, 390
  - STUKKEN BETREFFENDE DE NIJVERHEIDSRAAD, II
    - Ingekomen gestencilde notulen, vergaderstukken en circulaires van de Nijverheidsraad., 1918-1937; 391-421
      Deze stukken zijn doublures van stukken in het archief van de Nijverheidsraad. Zij werden voor Kortenhorst apart gehouden ten behoeve van de Katholieke Werkgeversvereniging. In 1988 werden zij overgedragen aan het Katholiek Documentatiecentrum in Nijmegen om in het archief van de Katholieke Werkgeversvereniging te worden gedeponeerd.
      - Bestanddeel 1, 391
      - Bestanddeel 2, 392
      - Bestanddeel 3, 393
      - Bestanddeel 4, 394
      - Bestanddeel 5, 395
      - Bestanddeel 6, 396
      - Bestanddeel 7, 397
      - Bestanddeel 8, 398
      - Bestanddeel 9, 399
      - Bestanddeel 10, 400
      - Bestanddeel 11, 401
      - Bestanddeel 12, 402
      - Bestanddeel 13, 403
      - Bestanddeel 14, 404
      - Bestanddeel 15, 405
      - Bestanddeel 16, 406
      - Bestanddeel 17, 407
      - Bestanddeel 18, 408
      - Bestanddeel 19, 409
      - Bestanddeel 20, 410
      - Bestanddeel 21, 411
      - Bestanddeel 22, 412
      - Bestanddeel 23, 413
      - Bestanddeel 24, 414
      - Bestanddeel 25, 415
      - Bestanddeel 26, 416
      - Bestanddeel 27, 417
      - Bestanddeel 28, 418
      - Bestanddeel 29, 419
      - Bestanddeel 30, 420
      - Bestanddeel 31, 421
  - STUKKEN BETREFFENDE DE RIJKSCOMMISSIE VOOR DE WERKVERRUIMING., III.
    - Notulen van vergaderingen van de commissie, 1923-1941; 422-425
      - 1923-1930, 422
      - 1931-1936, 423
      - 1937-1940, 424
      - Agenda's en notulen., 1939-1941, 425
    - Ingekomen brieven van vergaderstukken., 1924-1945; 426-429
      - 1924-1934, 426
      - 1935, 427
      - 1936-1937, 428
      - 1938-1945, 429
    - Stukken betreffende de uitvoering van projecten, door de commissie voorgesteld., 1937-1941; 430-431
      - 1937-1939, 430
      - 1939-1941, 431
    - Doorslagen van uitgaande brieven van Kortenhorst., 1929-1941; 432
- AANVULLING 1985
  - Correspondentie, 1961, 1963; 433-434
    - Januari 1961, 433
    - Januari-april 1963, 434
  - Correspondentie van J. Kortenhorst met enkele uitgaande brieven van zijn vader L.G. Kortenkorst over het Landelijk Comité voor Rechtszekerheid., 1949, 1982; 435
- AANVULLING 1988
  - Stukken betreffende zijn voorzitterschap van het Nationaal Comité "Klokken voor Amerika", 1952 - 1958; 436-437
    - Foto's van de onthulling van het carillon in Washington. 1952, 436
    - Stukken betreffende de afwikkeling van de financiën, de samenstelling van een beschrijving van het carillon en de reclame voor Nederlandse klokkenmakers. 1952-1958, 437